臺灣臺中地方法院刑事判決　　　　　　　　　　　　九十二年度易字第一八三八號
　　公　訴　人　臺灣臺中地方法院檢察署檢察官
　　被　　　告　甲○○
右列被告因毒品危害防制條例案件，經檢察官提起公訴（九十二年度毒偵字第一七六
０號），被告於準備程序就被訴事實為有罪之陳述，本院合議庭認宜適用簡式審判程
序，逕予判決如左：
    主  文
甲○○連續施用第二級毒品，處有期徒刑陸月，如易科罰金，以佰元折算壹日。
    事  實
一、甲○○前於民國八十九年間，曾因偽造文書、竊盜及違反毒品危害防制條例等案
    件，經法院分別判處有期徒刑九月、七月及六月確定，並經臺灣高等法院臺中分
    院定應執行刑一年八月，復因竊盜案件，經本院於九十年九月二十四日以九十年
    度易字第一六一五號判處有期徒刑十月確定，並接續前開應執行刑為執行，而於
    九十二年一月十六日因假釋付保護管束出監（不構成累犯）；其前已另因施用毒
    品案件，經依法院裁定送觀察勒戒後，認無繼續施用傾向，由臺灣臺中地方法院
    檢察署檢察官於八十七年十月十二日以八十七年度偵字第二０八二六號為不起訴
    處分確定，嗣復因施用毒品案件，經依法院裁定送觀察勒戒後，認有繼續施用毒
    品之傾向，由檢察官聲請強制戒治並聲請為簡易判決處刑，而經本院於八十八年
    十一月十一日以八十八年度沙簡字第四三二號判處有期徒刑六月確定；詎甲○○
    仍不知戒絕，於五年內復基於施用第二級毒品安非他命之概括犯意，自九十二年
    五月九日起，迄九十二年十月十七日止，分別在臺中縣后里鄉○○路其自家內及
    附近其友人「阿彰」之住處，以將安非他命置於玻璃球內燒烤以吸取其煙氣之方
    式，連續非法施用第二級毒品安非他命多次。嗣甲○○先於九十二年五月十二日
    接獲臺灣臺中地方法院檢察署觀護人通知到署驗尿，結果安非他命呈陽性反應，
    而為檢察官聲請強制戒治並提起公訴，甲○○經本院合法傳喚未據到庭，遂予發
    佈通緝，其於九十二年十月十七日為警緝獲，經員警徵得其同意後採集尿液送驗
    ，嗎啡及安非他命俱呈陽性反應（甲○○涉嫌施用第一級毒品部分，由檢察官另
    為偵處），始獲悉上情。
二、案經臺灣臺中地方法院檢察署檢察官自動檢舉偵辦。
    理  由
一、右揭事實，業據被告甲○○於本院準備程序訊問時及審理時均坦認不諱，且被告
    經臺灣臺中地方法院檢察署觀護人及為警查獲時所採集之尿液，經先後送請中山
    醫學大學附設醫院藥物濫用檢測中心鑑驗結果，甲基安非他命俱呈陽性反應，此
    有該中心尿液檢驗報告二份在卷足參（見偵查卷第一五頁，本院卷第八三頁）。
    參以被告於九十二年十月十七日為警緝獲後，在臺中市警察局第一分局親自採尿
    並彌封等情，業據被告於警詢時陳明在卷（見本院卷第五七頁），堪認被告據檢
    察官起訴施用毒品犯行後，於九十二年十月十七日五時三十分許回溯前四日內某
    時，亦有續行施用第二級毒品安非他命之行為。再被告其前已另因施用毒品案件
    ，經依法院裁定送觀察勒戒後，認並無繼續施用之傾向，由臺灣臺中地方法院檢
    察署檢察官於八十七年十月十二日以八十七年度偵字第二０八二六號為不起訴處
    分確定，嗣復因施用毒品案件，經依法院裁定送觀察勒戒後，認有繼續施用毒品
    之傾向，由檢察官聲請強制戒治並聲請為簡易判決處刑，而經本院於八十八年十
    一月十一日以八十八年度沙簡字第四三二號判處有期徒刑六月確定，有各該不起
    訴處分書與判決書影本附卷可查（見本院卷第二六頁、第二七頁），被告於五年
    內三犯毒品危害防制條例施用毒品之罪，其犯行事證業臻明確。
二、按安非他命屬毒品危害防制條例第二條第二項第二款所指之第二級毒品，核被告
    甲○○所為，係犯毒品危害防制條例第十條第二項規定之施用第二級毒品罪。被
    告持有第二級毒品之低度行為，應為其施用第二級毒品之高度行為所吸收，不另
    論罪。被告先後多次施用第二級毒品安非他命之犯行，時間緊接，犯罪構成要件
    相同，顯係基於概括犯意反覆為之，為連續犯，應依刑法第五十六條之規定論以
    一罪，並加重其刑。公訴意旨雖未敘及被告自九十二年五月十二日經觀護人採集
    尿液送驗，並由檢察官提起公訴後至同年十月十七日為本院通緝緝獲間，在其臺
    中縣后里鄉○○路自家及附近其友人「阿彰」住處內之連續施用安非他命之犯行
    ，然此部分犯行與已起訴且經認定有罪部分有連續犯之裁判上一罪關係，亦為起
    訴效力所及，本院自應併予審論。爰審酌被告為二專畢業，智識程度中等（見臺
    中市警察局第一分局偵訊筆錄教育程度欄），且有上揭事實欄所述之前科，素行
    不佳（見卷附臺灣高等法院被告全國前案紀錄表），其前已因施用毒品犯行，分
    別經觀察勒戒及強制戒治，竟故態復萌，復行施用毒品不輟，無視於毒品對於自
    身健康之戕害及國家對於杜絕毒品犯罪之禁令，惡性非輕，然被告犯後已坦承犯
    行，顯見其尚有悔意之犯罪後態度等一切情狀，量處如主文所示之刑，並諭知易
    科罰金之折算標準。
據上論斷，應依刑事訴訟法第二百七十三條之一第一項、第二百九十九條第一項前段
，毒品危害防制條例第十條第二項、第二十條第三項前段，刑法第十一條前段、第五
十六條、第四十一條第一項前段，罰金罰鍰提高標準條例第二條，判決如主文。
本案經檢察官乙○○到庭執行職務。
中    華    民    國      九十三      年       一      月     五    日
                                臺灣臺中地方法院刑事第九庭
                                      法  官  陳 思 成
右正本證明與原本無異。
如不服本判決，應於判決送達後十日內向本院提出上訴狀，上訴於臺灣高等法院臺中
分院( 須附繕本 )。
                                      書記官
中    華    民    國      九十三      年       一      月     五    日
附錄論罪科刑法條
毒品危害防制條例第十條第二項
施用第二級毒品者，處三年以下有期徒刑。
